臺灣苗栗地方法院民事裁定
110年度小上字第7號
上  訴  人  黃琝毓  

被  上訴人  合作金庫商業銀行股份有限公司

法定代理人  雷仲達  
上列當事人間請求清償借款事件，上訴人對於民國110年7月27日
本院苗栗簡易庭110年度苗小字第410號第一審判決提起上訴，本
院裁定如下：
　　主      文
上訴駁回。
第二審訴訟費用新臺幣1,500元由上訴人負擔。　
　　事實及理由
一、按對於小額程序第一審裁判之上訴或抗告，非以其違背法令
    為理由，不得為之；上訴狀內應記載上訴理由，表明下列各
    款事項︰㈠原判決所違背之法令及其具體內容。㈡依訴訟資料
    可認為原判決有違背法令之具體事實，民事訴訟法第436條
    之24第2 項、第436 條之25均有明定。又依同法第436 條之
    32第2 項準用第468 條、第469 條第1 款至第5 款規定，判
    決不適用法規或適用不當者，為違背法令；判決有同法第46
    9 條規定所列第1 款至第5 款情形之一者，為當然違背法令
    。而以判決有不適用法規或適用法規不當為上訴理由時，其
    上訴狀或理由書應有具體之指摘，並揭示該法規之條項或其
    內容，若係成文法以外之法則，應揭示該法則之旨趣，倘為
    司法院解釋或最高法院之判例，則應揭示該判解之字號或其
    內容，如依民事訴訟法第469 條所列第1 款至第5 款事由提
    起上訴者，其上訴狀或理由書應揭示合於該條款之事實，上
    訴狀或理由書如未依此項方法表明者，即難認為已對原判決
    之違背法令有具體之指摘，其上訴自難認為合法（最高法院
    71年度台上字第314 號裁定意旨參照）。再按上訴狀內未表
    明上訴理由者，上訴人應於提起上訴後20日內，提出理由書
    於原審法院；未提出者，毋庸命其補正，由原審法院以裁定
    駁回之；如原審法院未裁定駁回者，應由第二審法院以上訴
    不合法逕予駁回，民事訴訟法第471 條第1 項、第444 條第
    1 項前段定有明文；且依同法第436 條之32第2 項所定，此
    於小額事件之上訴程序亦準用之。
二、上訴意旨略以：上訴人已於原審開庭前向被上訴人告知協商
    事宜，因最大債權銀行為訴外人渣打國際商業銀行股份有限
    公司（下稱渣打銀行），故皆須由渣打銀行通知後續。上訴
    人於110年7月28日至公館鄉渣打銀行對保協商事宜，於同年
    8月10日即開始繳款，所納款項亦包含對被上訴人之欠款，
    爰請求廢棄原判決，駁回被上訴人之請求等語。核其所述，
    並未具體指出原審判決有如何違背法令情事，更未指明原審
    判決所違反之法令條項或其內容，以及依訴訟資料有何判決
    違背法令之具體事實，自難認上訴人已對原審判決有如何違
    背法令之情形為具體之指摘。揆諸前揭說明，自不得謂已合
    法表明上訴理由，其上訴顯不合法，應予駁回。
三、又法院為小額事件訴訟費用之裁判時，應確定其費用額，民
    事訴訟法第436 條之19第1 項定有明文；此項規定，依同法
    第436 條之32第1 項規定，於小額事件之上訴程序準用之。
    本件上訴人提起上訴既經駁回，則其應負擔本件訴訟費用額
    為第二審裁判費新臺幣1,500 元，爰併予確定如主文第2 項
    所示。
四、據上論結，本件上訴為不合法，依民事訴訟法第436 條之32
    第1 項、第2 項、第444 條第1 項前段、第95條、第78條、
    第436 條之19第1 項，裁定如主文。
中　　華　　民　　國　　110 　年　　9 　　月　　13　　日
                  民事第一庭  審判長法　官  宋國鎮
                                    法  官  黃思惠
                                    法  官  張新楣
以上正本係照原本作成。                  
本裁定不得抗告。
　　　　　　　　　　　　　　　　　　書記官  劉立晨
中　　華　　民　　國　　110 　年　　9 　　月　　14　　日